臺灣臺南地方法院民事裁定
110年度勞執字第18號
聲  請  人  陳慶豪  


相  對  人  音擘數位科技股份有限公司


法定代理人  曾錦祥  
上列當事人間因勞資爭議調解事件，聲請人聲請裁定准予強制執
行，本院裁定如下：
    主    文
聲請人與相對人於民國110年5月5日在臺南市政府永華市政中心
勞工局成立之勞資爭議調解記錄中關於「⒈雙方同意以新臺幣78,
600元達成和解，該金額除本次爭議外尚包含任職期間所有權益
。⒉雙方同意以分期付款方式清償，第一期於110年5月15日支付5
,000元，第二期於110年6月1日支付1萬元，第三期於110年6月15
日支付1萬元，之後於每月1日與15日各支付1萬元，直到清償完
畢，上開金額均以勞方留存之薪資帳戶（富邦銀行）匯款轉帳，
資方如有一期未付視為全部到期，勞方可向法院聲請強制執行。
」之內容，准予強制執行。
聲請程序費用由相對人負擔。
    理    由
一、聲請意旨略以：兩造間之勞資爭議，於民國110年5月5日經
    臺南市政府勞資爭議調解委員會進行調解，雙方成立調解。
    其中調解結果第2項約定「雙方同意以分期付款方式清償，
    第一期於110年5月15日支付5,000元，第二期於110年6月1日
    支付1萬元，第三期於110年6月15日支付1萬元，之後於每月
    1日與15日各支付1萬元，直到清償完畢，上開金額均以勞方
    留存之薪資帳戶（富邦銀行）匯款轉帳，資方如有一期未付
    視為全部到期，勞方可向法院聲請強制執行。」等語，惟相
    對人僅償還第一期5,000元，其餘未依約履行，爰請求准予
    強制執行等語。
二、勞資爭議經調解成立或仲裁者，依其內容當事人一方負私法
    上給付之義務，而不履行其義務時，他方當事人得向該管法
    院聲請裁定強制執行並暫免繳裁判費；有下列各款情形之一
    者，法院應駁回其強制執行裁定之聲請：一、調解內容或仲
    裁判斷，係使勞資爭議當事人為法律上所禁止之行為。二、
    調解內容或仲裁判斷，與爭議標的顯屬無關或性質不適於強
    制執行。三、依其他法律不得為強制執行。勞資爭議處理法
    第59條第1項、第60條分別定有明文。
三、經查，聲請人主張兩造成立如其聲請意旨所述之勞資爭議調
    解內容之事實，業據提出臺南市政府勞資爭議調解記錄為證
    ，堪信為真實。依調解結果所載，足認兩造就相對人應給付
    聲請人78,600元金額之內容已成立調解。經核該調解成立之
    內容，並無勞資爭議處理法第60條各款所示情形，相對人迄
    今僅依調解成立內容給付1期計5,000元後即未再依約履行。
    從而，聲請人依勞資爭議處理法第59條第1項規定，請求就
    兩造於110年5月5日經臺南市政府勞資爭議調解委員會所成
    立如主文所示之調解內容，准予強制執行，為有理由，應予
    准許。
四、依勞資爭議處理法第59條第1項，非訟事件法第21條第2項，
    民事訴訟法第78條，裁定如主文。
中　　華　　民　　國　　110 　年　　6 　　月　　8 　　日
  　　　　　　　　民事勞動法庭  法  官  羅郁棣
以上正本證明與原本無異。
如不服本裁定應於送達後10日內向本院提出抗告狀，並應繳納抗
告費新台幣1,000元整。
中　　華　　民　　國　　110 　年　　6 　　月　　9 　　日
　　　　　　　　　              書記官  周玉茹